【裁判字號】    99,抗,1455
【裁判日期】    990928
【裁判案由】    聲明異議
【裁判全文】
臺灣高等法院民事裁定                  99年度抗字第1455號
抗  告  人  乙○○
上列抗告人與相對人丙○○間請求清償債務強制執行，聲明異議
事件，抗告人對於中華民國99年8月26日臺灣桃園地方法院99年
度執事聲字第79號裁定，提起抗告，本院裁定如下：
    主  文
抗告駁回。
抗告費用新台幣一千元由抗告人負擔。
    理  由
一、按強制執行程序債權人於執行程序中應為一定必要之行為，
    無正當理由而不為，經執行法院再定期限命為該行為，無正
    當理由逾期仍不為，致不能進行時，執行法院得以裁定駁回
    其強制執行之聲請，並於裁定確定後，撤銷已為之執行處分
    ，強制執行法第28條之1第1款定有明文。蓋民事強制執行之
    進行恆需債權人之一定行為，如債權人之引導執行人員前往
    查封、增建物及未保存登記建物之引導測量等，債權人若不
    為此一定行為，執行程序自難開始進行或續行，執行法院自
    得依前開規定駁回債權人強制執行之聲請。
二、本件異議及抗告意旨略以：原法院98年度司執字第74680號
    清償債務強制執行事件（下稱系爭執行事件），原定於民國
    99年5月25日下午3時會同地政機關人員、債務人即相對人及
    伊，至查封標的物即門牌號碼桃園縣中壢市○○路509巷6號
    建物（下稱系爭建物），測量該建物之增建物（未保存登記
    建物），伊本應如期前往，但因慮及相對人欲為出面協商積
    欠之票款，需要時間，伊遂於同年5月19日具狀同意延緩系
    爭執行事件之強制執行。本件延緩期間應為3個月，伊並無
    原裁定所指無正當理由而拒為強制執行所需之一定行為之情
    事，原法院司法事務官遽以伊無正當理由逾期不為該一定行
    為，致強制執行不能進行為由，而駁回伊強制執行之聲請，
    自非適法，伊提出異議，竟遭原法院裁定予以駁回，顯有違
    誤，爰提起抗告，聲明請求廢棄原裁定云云。
三、經查：
  (一)本件抗告人聲請對相對人即債務人之系爭建物及其基地為強
    制執行後（由原法院98年度司執字第77972號受理，嗣併入
    同法院98年度司執字第74680號執行），因系爭建物有未辦
    理保存登記之增建物，原法院司法事務官遂指定於99年5月
    25日下午3時赴執行標的現場，會同地政人員為測量，該通
    知於同年5月7日送達抗告人，惟經抗告人於同年月24日具狀
    ，請求「延緩原訂期之執行，俾便債務人從容籌措」等語，
    此有該聲請狀可稽（見原法院前揭第74680號執行卷51頁）
    ，原法院執行處遂取消該次現場測量期日。繼之，原法院司
    法事務官改定並先後於同年5月26日、6月18日二次通知抗告
    人各於同年6月17日下午3時、同年7月20日下午3時之執行期
    日至原法院民事執行處導往現場，以利測量系爭建物之增建
    物，俾便後續送請鑑定土地、系爭建物及未保存登記之增建
    物之市價，始得進行後續之詢價、定拍、拍賣等執行程序。
    惟前揭二次之測量期日通知書，均分別於99年5月31日上午
    11時許、同年6月23日上午10時40分許，合法送達予抗告人
    所陳報之送達代收人甲○○「新竹市○○路175巷13之1號1
    樓」處所，有送達回執可證（見原法院前揭第74680號執行
    卷54頁、59頁），惟抗告人二次屆時均未為前揭行為，又均
    未具狀表明其有何障礙之正當事由無法到場，業經本院調閱
    前揭執行卷查明屬實。故原法院司法事務官認抗告人無正當
    理由逾期不為該一定行為，致強制執行不能進行，而駁回抗
    告人之強制執行聲請，及原法院裁定駁回抗告人之異議，均
    於法有據。
  (二)又抗告人雖主張其已聲請延緩執行，未逾強制執行法第10條
    第2項之延期三個月時間，原法院司法事務官不得駁回其強
    制執行聲請云云，惟查，抗告人99年5月24日之聲請狀，僅
    記載「延緩原訂期之執行，俾便債務人從容籌措，至為感禱
    」等語（見原法院前揭第74680號執行卷51頁），顯係指延
    緩原訂期即99年5月25日下午3時之測量期日，並無延緩全部
    強制執行程序三個月之意思表示，尚難認係針對系爭執行事
    件全部執行程序聲請延緩執行，故並無同法第10條第2項規
    定延緩期間為三個月之適用。況且，如抗告人有延緩全部強
    制執行程序之意思，其於後續原法院司法事務官再指定二次
    測量期日之前或當時，均得具狀，甚至以電話連繫原法院執
    行處司法事務官或承辦書記官，以表明延緩全部強制執行程
    序之意思。然其竟於該二次通知合法送達予抗告人時，未即
    時提出異議，亦未為任何說明，即無故不到場，而無法進行
    測量程序，其事後再為爭執延緩三個月云云，顯無理由。
  (三)從而，原法院司法事務官所為駁回抗告人強制執行之聲請，
    及原法院駁回抗告人之異議，均無不合。本件抗告意旨，指
    摘原法院裁定不當，求予廢棄改判，為無理由，應予駁回。
四、據上論結，本件抗告為無理由，爰裁定如主文。
中    華    民    國    99    年    9     月    28    日
                    民事第十五庭
                        審判長法  官  王聖惠
                              法  官  邱瑞祥
                              法  官  呂淑玲
正本係照原本作成。
本裁定除以適用法規顯有錯誤為理由外，不得再抗告。如提起再
抗告，應於收受後10日內委任律師為代理人向本院提出再抗告狀
。並繳納再抗告費新台幣１千元。
中    華    民    國    99    年    9     月    29    日
                              書記官  明祖全

司法院資訊處製作；財團法人民間司法改革基金會備份。
